【裁判字號】    98,上易,1414
【裁判日期】    980930
【裁判案由】    竊盜
【裁判全文】
臺灣高等法院臺中分院刑事判決        98年度上易字第1414號
上  訴  人
即  被  告  丙○○
                      號
上列上訴人因竊盜案件，不服臺灣南投地方法院97年度易字第
644號中華民國98年6月9日第一審判決（起訴案號：臺灣南投
地方法院檢察署97年度偵字第3316號），提起上訴，本院判決如
下：
    主  文
上訴駁回。
丙○○緩刑三年，並應向公庫支付新台幣五萬元。
    事  實
一、丙○○因見乙○○在南投縣國姓鄉○○段2346地號土地（下
    稱系爭土地）上種植多株馬拉巴栗樹，竟以新臺幣（下同）
    1,500元之代價僱用其友人馬肇吉（已經原判決有罪確定）
    ，而與馬肇吉共同基於意圖為自己不法所有之犯意聯絡，於
    民國97年5月16日10時許，一同駕駛自用小貨車前往系爭土
    地，而持分別為丙○○、馬肇吉所有、客觀上足對人之生命
    、身體、安全構成威脅具有危險性，可作為兇器使用之鋤頭
    、鏟子各1把，挖取乙○○所有之馬拉巴栗樹5株而竊取之，
    得手後即以上開自小貨車將竊得之馬拉巴栗樹5株載運離去
    ，並將之變賣圖利。
二、案經被害人乙○○訴由南投縣政府警察局埔里分局報告臺灣
    南投地方法院檢察署檢察官偵查起訴。
    理  由
一、前揭犯罪事實，業據被告丙○○於本院審理時坦承不諱；核
    與共同被告馬肇吉於原審供述情節相符，並與告訴人乙○○
    於原審審理時證述情節相符，復有占用國有土地（非占建）
    使用補償金計算表1紙、現場照片6幀（見警卷第16、17頁）
    在卷可稽。被告丙○○之自白與事實相符，堪以採信。本件
    事證明確，被告犯行均堪認定，應予依法論科。
二、按刑法第321條第1項第3款之攜帶兇器竊盜罪，係以行為人
    攜帶兇器竊盜為其加重條件，此所謂兇器，其種類並無限制
    ，凡客觀上足對人之生命、身體、安全構成威脅，具有危險
    性之兇器均屬之，且祇須行竊時攜帶此種具有危險性之兇器
    為已足，並不以攜帶之初有行兇之意圖為必要，最高法院79
    年台上字第5253號著有判例可資參照。查本件被告2人持以
    行竊之鋤頭、鏟子各1把，鋤頭之長度約3呎半，前端鋤刃部
    分為金屬製，鏟子之長度則約4呎，前端鍬面部分為尖頭、
    金屬製等情，業據被告丙○○、馬肇吉於本院審理時分別供
    述甚詳（見本院卷第164頁），且該鋤頭、鏟子既可供掘鬆
    土石、挖取樹木使用，客觀上自足以殺傷人生命、身體，顯
    為具有危險性之兇器，是被告2人攜帶前開鋤頭及鏟子行竊
    ，雖僅係將之作為行竊之工具，並無用以行兇之意圖，仍應
    該當攜帶兇器竊盜罪。核被告丙○○所為，係犯刑法第321
    條第1項第3款之攜帶兇器竊盜罪。被告丙○○與與已判決確
    定之馬肇吉間就前揭加重竊盜犯行，有犯意聯絡及行為分擔
    ，均為共同正犯。
三、原審審酌被告素行尚可，惟正值青壯，竟不知以正當工作賺
    取財物，攜帶兇器行竊他人財物變賣圖利，所為實不足取，
    並考量被告丙○○為本案犯行之主導者，被告丙○○竊取告
    訴人所有之馬拉巴栗樹5株，致告訴人受有損害，然業以6
    萬元之和解金額賠償告訴人，有和解書1紙附卷可憑，及被
    告丙○○犯後猶否認犯行，分別量處如原判決主文所示之刑
    。又被告與馬肇吉持以行竊之鋤頭、鏟子各1把，分別為被
    告丙○○、馬肇吉所有之物，業據被告2人供承在卷，雖未
    據扣案，惟無證據顯示業已滅失，均依刑法第38條第1項第2
    款之規定宣告沒收之。經核認事用法俱無不合，上訴意旨指
    摘原判決量刑過重，為無理由，應駁回其上訴。惟查查被告
    未曾因故意犯罪受有期徒刑以上刑之宣告，此有台灣高等法
    院前科紀錄表附卷可稽，本件係受二年以下有期徒刑、拘役
    或罰金之宣告，而被告在本院坦承犯行，態度良好，且已與
    被害人和解，賠償被害人之損害，本院認以暫不執行為適當
    ，爰宣告緩刑三年，並向公庫支付新台幣五萬元，以利國家
    建設，將功贖罪，用啟自新。
據上論結，應依刑事訴訟法第三百六十八條，刑法第七十四條第
一項第一款判決如主文。
本案經檢察官甲○○到庭執行職務。
中    華    民    國    98    年    9     月    30    日
            刑事第四庭    審判長法  官  洪  耀  宗
                                法  官  許  文  碩
                                法  官  蔡 王 金 全
上列正本證明與原本無異。
不得上訴。
                                書記官  金  珍  華
中    華    民    國    98    年    9     月    30    日


司法院資訊處製作；財團法人民間司法改革基金會備份。
